---
title: "Vorhersagemodellierung"
output: ioslides_presentation
---

```{r setup, include=FALSE}
library(mosaic)
library(knitr)
data(tips, package = "reshape2")
set.seed(1896)
tips_train <- tips %>%
  sample_n(160) %>%
  select(time, size, total_bill)

tips_test <- tips %>%
  sample_n(80) %>%
  select(time, size, total_bill)

tips_anwendung <- tips_test %>%
  select(-total_bill)
```

## Aufgabenstellung

- Modelliere die *abbhängige* Variable (Zielvariable) `total.bill` ($y$) 

- auf Basis der *unabhängigen* Variablen `time` und `size` ($x_1, x_2$):

- $y=f(x_1,x_2)+\epsilon$

## Trainingsdaten

Dieser Datensatz (`tips_train`) enthält alle Variablen, d.h. $x_1, x_2, y$:

```{r echo=FALSE}
tips_train %>%
  head(4) %>%
  kable()
```

## Modellierung

z.B. über lineare Regression:

```{r}
erg_lm <- lm(total_bill ~ time + size, data = tips_train)
erg_lm
```
## Anwendungsdaten

Diese (`tips_anwendung`) enthalten die Zielvariable $y$ nicht:

```{r echo=FALSE}
tips_anwendung %>%
  head(4) %>%
  kable()
```

## Vorhersage

Zuvor gelerntes Modell (`erg_lm`) auf Basis der Trainingsdaten (`tips_train`) zur Prognose der Zielvariable `total_bill` der Anwendungsdaten (`tips_anwendung`) verwenden:

```{r}
lm_predict <- predict(erg_lm, newdata = tips_anwendung)
```

## Ergebnis Vorhersage

Für die Beobachtungen des Anwendungsdatensatzes gibt es jetzt geschätze Werte für die Rechnungshöhe, $\widehat{\text{total_bill}}$:

```{r echo=FALSE}
data.frame(hat_total_bill=lm_predict) %>%
  head(4) %>%
  kable()
```

## Evaluierung

Sind die *wahren* Werte der Zielvariable (${\text{total_bill}}$) bekannt, kann die Vorhersagegüte evaluiert werden:

```{r echo=FALSE}
tips_test %>%
  mutate(hat_total_bill = lm_predict) %>%
  head(4) %>%
  kable()
```

## Vorhersagevergleich

- Je nachdem, welche Variablen zur Modellierung verwendet werden, ergeben sich i.d.R. verschiedene Prognosen: `lm(y ~ 1); lm(y ~ x1); lm(y ~ x1 + x2); lm (y ~ x1 * x2)`

- Werden im Trainingsdatensatz Ausreißer eliminiert ändert sich das geschätzte Modell und damit die Prognose.

- Werden Variablen transformiert (z.B. `mutate(x1l = log(x1))`) ändert sich das geschätzte Modell und damit die Prognose.

- Werden unterschiedliche Modellierungsmethoden (`lm(); rpart()`) verwendet ändert sich die Prognose.



